【裁判字號】    92,上易,218
【裁判日期】    920520
【裁判案由】    竊盜
【裁判全文】
臺灣高等法院刑事判決                            九十二年度上易字第二一八號
    上  訴  人
    即  被  告  甲○○
    選任辯護人  陳信宏律師
                舒正本律師
右上訴人因竊盜案件，不服臺灣臺北地方法院九十一年度易字第一一三八號，中華民
國九十一年十二月二十五日第一審判決（起訴案號：臺灣臺北地方法院檢察署九十一
年度偵字第三二九八號），提起上訴，本院判決如左：
    主  文
上訴駁回。
    事  實
一、甲○○前因竊盜案件，經臺灣板橋地方法院判處有期徒刑一年，並經本院駁回上
    訴確定，甫於民國八十七年六月十五日執行完畢。其猶不知悔改，於九十年五月
    九日上午某時，在臺北市○○區○○路某處工地，向丙○○借得車牌號碼ＣＧＣ
    －００一號重型機車一輛（該機車為丙○○於同日上午向乙○○所借）後，竟與
    真實姓名年籍不詳之成年男子共同基於意圖為自己不法所有之犯意聯絡，由該成
    年男子騎乘該機車搭載甲○○，於九十年五月九日上午十時十分許，騎乘至臺北
    市○○區○○路三段六十巷巷口，由甲○○著手竊取丁○○所有車號ＨＸ九－二
    一二號重型機車，得手後由甲○○騎乘車號ＨＸ九－二一二號重型機車，另該成
    年男子則騎乘車號ＣＧＣ－００一號重型機車一同離去。嗣經丁○○調閱社區監
    視錄影帶後，始查覺上情。
二、案經臺北市政府警察局中正第二分局報請臺灣臺北地方法院檢察署檢察官聲請簡
    易判決處刑，經原審法院認為不宜以簡易判決處刑，改適用通常程序審理。
    理  由
一、訊據上訴人即被告甲○○矢口否認有何右揭竊盜犯行，辯稱：伊沒有向證人丙○○借機車，也沒有竊取被害人丁○○的機車，監視錄影帶中的人不是伊云云。經
    查：
  (一)右揭ＨＸ九－二一二號機車係被害人丁○○所有，此有車輛竊盜、車牌失竊資料
    個案查詢報表在卷可證（見偵查卷第四八頁）。再被害人所有前揭機車遭竊之事
    實，業據被害人於警訊（詳見偵查卷第二三至二四頁）及偵查中（詳見偵查卷第
    六八頁）指訴明確。又觀諸社區監視錄影帶所翻拍之照片一幀（見偵查卷第二十
    八頁），係由二人共同騎乘車號ＣＧＣ－００一號機車前往臺北市○○區○○路
    三段六十巷之巷口竊取被害人所有車號ＨＸ九－二一二號機車，得手後由其中一
    人騎乘車號ＨＸ九－二一二號機車，另一男子則騎乘車號ＣＧＣ－００一號機車
    一同離去，此亦有社區監視錄影帶所翻拍之照片四幀（見偵查卷第二十九頁至三
    十二頁）在卷可稽。
  (二)被告在偵查中自承照片中有一張係伊本人（詳見偵查卷第六九頁）。再被告於偵
    查中供承其住院期間證人丙○○有到醫院找伊（詳見偵查卷第八十頁反面）。
  (三)證人丙○○於1.九十一年十一月十三日在原審證稱：伊在九十年五月九日上午八
    點半左右，有到乙○○的機車行向他借車號ＣＧＣ－００一號機車一輛，騎到汀
    州路二段一九二號工地，伊當時是工地主任，大概是上午九點半左右，被告有打
    電話給伊，要跟伊借機車，說一下子就回來，伊跟他說在十一點前要回來，因為
    在十一點左右，伊要到臺北市政府工務局辦事情，他是直接到工地門口找伊，伊
    把車子及鑰匙交給他。他在十點半就把機車騎回來還給伊。當時伊只知道被告的
    綽號叫「大胖」（台語發音），伊是去亞東醫院看他的時候，才知道他的名字，
    伊到醫院的時候，告訴他說伊借他的機車有出問題喔，他跟伊說沒有伊的事，不
    要理會（詳見原審卷第七０至七三頁）。2.九十二年四月九日在本院證稱：伊打
    電話給被告，他說他騎機車跌倒，在那裡住院，住在幾樓幾號房，伊就去找他，
    去亞東醫院看他時，才知道他的本名，伊原本都叫他「大胖」（詳見本院卷第五
    十頁）。
  (四)證人乙○○於九十一年十二月五日在原審證稱：丙○○在九十年五月九日上午有
    來跟伊借車，伊可能在店後面沒有聽到，後來伊有打電話問他是否有借伊的車，
    他說他早上有來向伊借車。當時因為丙○○在汀州路的三軍總醫院附近的工地工
    作，所以他經常向伊借車去工地（詳見原審卷第九七至九八頁）。
  (五)被告於法務部調查局接受測謊，經測謊結果認：案發當天其未偷機車，經測試呈
    情緒波動反應，研判有說謊，此亦有法務部調查局九十一年六月十九日調科參字
    第０九一００二一八三００號測謊報告書一紙附於偵查卷可參（見偵查卷第七三
    頁）。
  (六)被告確有於九十年五月十一日因受傷到亞東醫院住院治療至九十年五月十六日出
    院，此有診斷證明書影本在卷（見偵查卷第十六頁）。
  (七)綜上：依證人丙○○、乙○○右揭證詞，並參酌被告確曾於右揭期間在亞東醫院
    向證人乙○○借得車號ＣＧＣ－００一號機車後，確有將該機車再轉借予被告使
    用。再被告借得右揭ＣＧＣ－００一號機車後，確有於案發時間在案發地點出現
    ，且被告亦供曾右揭監視錄影帶所拍攝之畫面翻拍之照片中有一張是其本人，另
    參酌偵查卷第二八頁之照片中坐在機車後座之人其壯碩體型與被告相似，準此足
    徵係由該不詳姓名之成年男子騎乘該機車搭載被告前往竊取被害人所有之機車。
    是被告所辯其未向證人丙○○借機車及未竊取被害人所有之機車云云，要屬事後
    圖卸之詞，不足採信。本件事證明確，被告犯行堪以認定，自應依法論科。
二、核被告所為，係犯刑法第三百二十條第一項之竊盜罪。被告與真實姓名年籍不詳
    之成年男子間，就上揭竊盜犯行，有犯意之聯絡及行為之分擔，均為共同正犯。
    再被告曾犯有如事實欄所述之竊盜案件，經臺灣板橋地方法院判處有期徒刑一年
    ，經本院駁回上訴確定，並於八十七年六月十五日執行完畢，此有「臺灣高等法
    院被告全國前案紀錄表」在卷可證（見本院卷第十一頁），其於五年之內，再犯
    本件有期徒刑以上之罪，係屬累犯，應依刑法第四十七條之規定加重其刑。原審
    經詳細調查，以被告罪證明確，適用上揭規定，並爰審酌被告之犯罪動機、目的
    、手段、品行、智識程度，及被告正值壯年體健，卻不思以正當途徑獲取財物，
    竟夥同他人竊取被害人之機車，致被害人所生之損害，及其犯罪後態度等一切情
    狀，量處有期徒刑壹年，核無不當。被告上訴否認犯行，請求撤銷原審判決，為
    無理由，應予駁回。
據上論斷，應依刑事訴訟法第三百六十八條，判決如主文。
本案經檢察官呂光華到庭執行職務。
中      華      民      國    九十二    年      五      月    二十      日
                              臺灣高等法院刑事第二十四庭
                                  審判長法  官  陳  貽  男
                                        法  官  李  世  貴
                                        法  官  陳  憲  裕
右正本證明與原本無異。
不得上訴。
                                        書記官  劉  育  妃
中    華    民    國      九十二  年       五       月      二十        日
附錄：本案論罪科刑法條全文
中華民國刑法第三百二十條第一項：
 (普通竊盜罪、竊佔罪)
意圖為自己或第三人不法之所有，而竊取他人之動產者，為竊盜罪，處五年以下有期
徒刑、拘役或五百元以下罰金。
意圖為自己或第三人不法之利益，而竊佔他人之不動產者，依前項之規定處斷。
前二項之未遂犯罰之。


司法院資訊處製作；財團法人民間司法改革基金會備份。
